臺灣高等法院臺中分院刑事裁定
111年度抗字第609號
抗 告 人  
即受刑人  王廷屹


上列抗告人即受刑人因檢察官聲請撤銷緩刑案件，不服臺灣彰化
地方法院中華民國111年5月30日裁定(111年度撤緩字第47號)，
提起抗告，本院裁定如下：
    主  文
原裁定撤銷。
檢察官之聲請駁回。
    理  由
一、原裁定意旨略以：抗告人即受刑人王廷屹(下稱抗告人)前因
    違反毒品危害防制條例案件，經臺灣彰化地方法院以108年
    度訴字第380號判決處應執行有期徒刑2年，緩刑5年，緩刑
    期間付保護管束，並應向公庫支付新臺幣(下同)20萬元、向
    指定之政府機關、政府機構、行政法人、社區或其他符合公
    益目的之機構或團體，提供240小時之義務勞務及接受法治
    教育2場次，而該判決於民國108年8月29日確定(下稱原確定
    判決)。嗣抗告人分別於108年10月22日、109年8月26日具狀
    陳明表示，因其資力不足，無力一次繳納完畢，願於109年8
    月29日、110年1月31日前一次繳清，有陳明狀2紙在卷可查
    ，惟抗告人再經臺灣彰化地方檢察署(下稱彰化地檢署)合法
    傳喚未遵期報到及未履行前開緩刑條件，有該署送達證書3
    紙附卷可稽，顯見抗告人無意遵守原確定判決所定之緩刑負
    擔，足認其違反所定負擔情節重大，堪認抗告人原所宣告之
    緩刑難收預期效果，而有執行刑罰之必要，是檢察官依刑法
    第75條之1第1項第4款規定，聲請撤銷緩刑之宣告，經核與
    法並無不合，應予准許。
二、抗告意旨略以：抗告人經原確定判決命提供240小時之義務
    勞務及接受法治教育2場次部分均已履行完畢，至於向國庫
    支付20萬元部分，抗告人前向彰化地檢署申請暫緩繳納，經
    彰化地檢署以110年2月3日彰檢錫執己110執聲他106字第110
    9004378號函准許抗告人至遲於緩刑期滿前2個月繳清(緩刑
    期滿日為113年8月28日)，故抗告人迄未履行向國庫支付20
    萬元之緩刑條件，係因有此函文之許可，並非無故不履行，
    為此提起抗告，請求撤銷原裁定等語。　　
三、經查：
　㈠抗告人因違反毒品危害防制條例案件，經原審法院以108年度
    訴字第380號判決應執行有期徒刑2年，緩刑5年，緩刑期間
    付保護管束，並應向公庫支付20萬元、向指定之政府機關、
    政府機構、行政法人、社區或其他符合公益目的之機構或團
    體，提供240小時之義務勞務及接受法治教育2場次，該案於
    108年8月29日確定，又有關提供240小時之義務勞務及接受
    法治教育2場次之緩刑條件，抗告人已經執行完畢等情，有
    原審法院108年度訴字第380號刑事判決、臺灣高等法院被告
    前案紀錄表、彰化地檢署111年7月8日彰檢原執己108執緩34
    0字第1119029093號函等在卷可稽，此部分事實堪以認定。
　㈡抗告人雖未履行原確定判決所命向公庫支付20萬元部分之緩
    刑條件，惟其於本院訊問時陳稱：地檢署書記官要我寫一份
    報告書說明為何沒有辦法一次繳納20萬元公益金的原因，我
    有寫因為我扶養4個小孩，父親罹患攝護腺癌第4期，都需要
    我照顧及花錢，所以我沒有辦法一次繳納20萬元公益金，後
    來地檢署有發一份公文給我說我在緩刑期滿前2個月繳納20
    萬元公益金就可以等語(本院卷第56頁)。觀諸抗告人所提刑
    事抗告狀檢附之彰化地檢署110年2月3日彰檢錫執己110執聲
    他106字第1109004378號函主旨載明：「台端請求暫緩繳納
    罰金(緩刑附條件)一事，查本署108年執緩字第340號案件，
    判決確定日為108年8月29日，台端至遲應於緩刑期滿前2個
    月(期滿日為113年8月28日)向公庫繳納新臺幣20萬元，否則
    將向法院聲請撤銷緩刑，請查照。」(本院卷第13頁)，可見
    彰化地檢署確有同意抗告人至遲於緩刑期滿即113年8月28日
    前2個月向公庫繳納20萬元，且彰化地檢署於本院受理本件
    抗告案後，另於111年7月8日以彰檢原執己108執緩340字第
　　0000000000號來函說明：「受刑人前具狀向本署請求暫緩繳
    納新臺幣20萬元，經本署於110年2月3日以彰檢錫執己110年
    執聲他106字第1109004378號函回覆受刑人，請其至遲應於
    緩刑期滿前2個月(期滿日為113年8月28日)向公庫繳納。因
    受刑人有前開正當事由，建請貴院審酌維持受刑人緩刑之宣
    告。」(本院卷第33至34頁)，足認檢察官已同意至抗告人緩
    刑期滿即113年8月28日前2個月，仍屬抗告人得向公庫給付
　　20萬元之期間，自應給予抗告人該段寬限期間以履行此部分
    緩刑條件，如抗告人未於該段寬限期間履行完畢，檢察官方
    得聲請撤銷抗告人緩刑之宣告。
四、綜上，檢察官既已同意抗告人得延緩至113年8月28日前2個
    月向公庫繳納20萬元，卻於111年5月16日向原審法院聲請撤
    銷抗告人緩刑之宣告，核與刑法第75條之1第1項第4款所定
    「違反第74條第2項第1款至第8款所定負擔情節重大」之要
    件不合，原裁定法院未及審酌有前述同意延緩繳納之函文存
    在，因而准許檢察官之聲請，裁定抗告人之緩刑宣告撤銷，
    容有未洽，抗告人執此指摘原裁定不當，其抗告為有理由，
    應由本院將原裁定予以撤銷，並駁回檢察官之聲請。
五、據上論斷，應依刑事訴訟法第413條，裁定如主文。
中　　華　　民　　國　　111 　年　　8 　　月　　10　　日
                  刑事第八庭  審判長法  官  林清鈞
                                    法  官  簡婉倫
                                    法  官  黃小琴
以上正本證明與原本無異。
不得再抗告。
                                    書記官  李宜珊
　
中　　華　　民　　國　　111 　年　　8 　　月　　10　　日